【裁判字號】    98,台上,2308
【裁判日期】    980430
【裁判案由】    公共危險等罪
【裁判全文】
最高法院刑事判決            九十八年度台上字第二三０八號
上  訴  人  甲○○
選任辯護人  吳宗輝律師
上列上訴人因公共危險等罪案件，不服台灣高等法院中華民國九
十八年二月二十五日第二審判決（九十七年度交上訴字第二０四
號，起訴案號：台灣士林地方法院檢察署九十七年度偵字第三八
八二號），提起上訴，本院判決如下：
    主  文
上訴駁回。
    理  由
一、公共危險部分：
按刑事訴訟法第三百七十七條規定，上訴於第三審法院，非以判
決違背法令為理由，不得為之。是提起第三審上訴，應以原判決
違背法令為理由，係屬法定要件。如果上訴理由書狀並未依據卷
內訴訟資料，具體指摘原判決不適用何種法則或如何適用不當，
或所指摘原判決違法情事，顯與法律規定得為第三審上訴理由之
違法情形，不相適合時，均應認其上訴為違背法律上之程式，予
以駁回。本件原判決撤銷第一審關於公共危險部分之判決，改判
仍論處上訴人甲○○駕駛動力交通工具肇事，致人受傷而逃逸罪
刑，已敘明所憑之證據及認定之理由；從形式上觀察，並無判決
違背法令之情形存在。查原判決依憑證人即告訴人范萬達、現場
目擊者黃靜琪及上訴人之供述，參酌范萬達之機車傾倒方向及受
損情形等證據資料，認上訴人駕駛機車因過失而擦撞范萬達之機
車，致范萬達人車倒地，受有左膝脛骨平台骨折等傷害。上訴人
於肇事後逃逸，至交岔路口斑馬線附近時，曾一度稍作停留並往
後察看，顯已知悉其駕車肇事，所辯並無肇事逃逸之故意等否認
犯罪之語，不足採信，理由內已詳加審酌論敘。上訴意旨仍執陳
詞，以上訴人主觀上認范萬達受傷非伊所致，因而離開現場，自
無責任可言；原判決僅憑證人黃靜琪之證言為不利之認定，於法
有違云云，徒就原審採證認事職權之適法行使，暨判決內已明白
論斷之事項，持己見任意指摘，並為單純事實上之爭辯，與法律
規定得為第三審上訴理由之違法情形，不相適合。其上訴為違背
法律上之程式，應予駁回。
二、過失傷害部分：
按刑事訴訟法第三百七十六條所列各罪之案件，經第二審判決者
，不得上訴於第三審法院，法有明文。原判決關於上訴人過失傷
害部分，係依刑法第二百八十四條第一項前段論處罪刑，核屬刑
事訴訟法第三百七十六條第一款之案件，既經第二審判決，自不
得上訴於第三審法院，上訴人猶提起上訴，為法所不許，應併駁
回之。
據上論結，應依刑事訴訟法第三百九十五條前段，判決如主文。
中    華    民    國  九十八  年    四    月   三十   日
                      最高法院刑事第十庭
                          審判長法官  花  滿  堂
                                法官  陳  東  誥
                                法官  林  錦  芳
                                法官  洪  昌  宏
                                法官  吳  信  銘
      本件正本證明與原本無異
                                      書  記  官
中    華    民    國  九十八  年    五    月    四    日
                                                      Ｅ


司法院資訊處製作；財團法人民間司法改革基金會備份。
